# 国有股权无偿划拨入账价值

提问人：tingfengx 时间：2013-08-21 07:38:11
一政府将下属一全资公司股权全部无偿划拨至另一下属公司，被划拨股权的入账价值如何确定，会计准则好像没有具体规定，看了《企业国有产权无偿划转管理 暂行办法》也没有结论， 那么能否已以股权的公允价值入账（以后转让可少交税）？

回答人：chenyiwei
考虑是否应认定为同一控制下的企业合并。如果是，则按照被划转企业在划转日的帐面净资产确认；如果属于非同一控制下的企业合并，则按照被划转企业在划转日的公允价值确认。